臺灣彰化地方法院刑事判決　　　　　　　　94年度易字第49號
公　訴　人　臺灣彰化地方法院檢察署檢察官
被　　　告　甲○○　男　52歲.
　　　　　　　　　　身分證統一.
　　　　　　　　　　住彰化縣員.
上列被告因違反毒品危害防制條例案件，經檢察官提起公訴（93
年度毒偵字第4671號）及移送併案審理（94年度毒偵字第736號
、第792號、第2095號），於本院準備程序中，被告就被訴及移
送併辦事實均為有罪之陳述，經裁定改行簡式審判程序，本院判
決如下：
    主  文
甲○○連續施用第二級毒品，累犯，處有期徒刑捌月。扣案內含
無法析離甲基安非他命之塑膠袋壹個、甲基安非他命參包（毛重
分別為零點貳公克、零點零零壹公克、零點肆公克），均沒收銷
燬之；又扣案之吸食器柒組、挑棒肆支、使用過塑膠袋壹包、空
塑膠袋壹包、酒精燈貳瓶，均沒收。
    事實及理由
一、事實部分：
    甲○○前於民國91年間，因持有第一級毒品及施用第二級毒
    品案件，經本院以91年度易字第46號，各判處有期徒刑4月
    、6月確定；又於90年間，因竊盜案件，經本院以90年度易
    字第1702號，判處有期徒刑7月，上訴後，經臺灣高等法院
    臺中分院以92年度上易字第334號，駁回上訴確定；前開三
    罪經定應執行有期徒刑1年4月，入監執行後，甫於93年10月
    26日執行完畢。其因前開施用毒品案件，另經本院以90年度
    毒聲字第3722號裁定，送觀察、勒戒後，認有繼續施用毒品
    之傾向，再經本院以90年度毒聲字第4598號裁定，令入戒治
    處所施以強制戒治，而於91年12月16日執行完畢釋放。詎其
    猶不知悔改，未能戒除毒癮，在強制戒治期滿釋放後5年內
    ，基於施用第二級毒品甲基安非他命（起訴書誤載為安非他
    命）之概括犯意，自93年12月間某日起，至94年4月19日止
    ，均在其位於彰化縣大村鄉美港村美港橫巷46號住處，以將
    甲基安非他命置入其所有玻璃管內燒烤吸煙方式，每3至4天
    施用1次，連續施用第二級毒品甲基安非他命多次。嗣於(一)
    93年12月5日下午2時20分，經警持本院核發之搜索票，至其
    上址彰化縣大村鄉住處搜索，當場在一樓客廳內，查獲甲○
    ○之友人謝程榮、林淑卿，並在該客廳桌上查獲非甲○○所
    有與本案無關之塑膠袋3個，及於林淑卿身上查扣非甲○○
    所有與本案無關之吸食器1組、塑膠斜口鏟管1支，另在該址
    2樓房間內，查獲甲○○，並扣得甲○○所有，供其施用甲
    基安非他命，且內含無法析離甲基安非他命之塑膠袋1個；
    (二)94年1月28日下午5時10分，經警持本院核發之搜索票，至
    其上址彰化縣大村鄉住處搜索，當場查扣其所有，供其施用
    甲基安非他命之吸食器3組、挑棒3支、使用過塑膠袋1包、
    空塑膠袋1包、酒精燈2瓶及甲基安非他命1包（毛重0.4公克
    ）；(三)94年2月1日下午4時30分，在彰化縣大村鄉美港村美
    港橫巷巷口，經警見甲○○行跡可疑而攔停盤查，甲○○即
    主動交付其所有，供其施用甲基安非他命之吸食器3組及甲
    基安非他命1包（毛重0.2公克）；(四)94年4月21日上午6時30
    分，在彰化縣大村鄉○○路○段1巷1號前，因行跡可疑遭警
    盤查，當場查獲其所有，供其施用甲基安非他命之吸食器1
    組、挑棒1支及甲基安非他命1包（毛重0.001公克）。且甲
    ○○上揭4次為警查獲後，經警採尿送驗，均呈甲基安非他
    命陽性反應，而查知上情。
二、被告甲○○於本院準備程序中，就上揭犯罪事實均為有罪之
    陳述，且所犯係死刑、無期徒刑、最輕本刑為3年以上有期
    徒刑以外之罪，經本院合議庭依刑事訴訟法第273條之1第1
    項之規定，裁定由受命法官1人獨任進行簡式審判程序。
三、本案證據：
    (一)彰化縣警察局員林分局93年12月5日委託檢驗尿液代號與
      真實姓名對照認證單1紙（見員警刑字第930009731號警卷
      ）。
    (二)彰化縣衛生局93年12月13日煙檢字第934265號煙毒尿液檢
      驗成績書1紙（見4671號毒偵卷第23頁）。
    (三)彰化縣警察局員林分局94年1月28日委託檢驗尿液代號與
      真實姓名對照認證單1紙（792毒偵卷第28頁）。
    (四)彰化縣衛生局94年2月5日煙檢字第940552號煙毒尿液檢驗
      成績書1紙（見本院卷）。
    (五)彰化縣警察局和美分局94年2月1日委託檢驗尿液代號與真
      實姓名對照認證單1紙（見和美分局警卷）。
    (六)彰化縣衛生局94年2月21日煙檢字第940655號煙毒尿液檢
      驗成績書1紙（見本院卷）。
    (七)彰化縣警察局彰化分局94年4月21日委託檢驗尿液代號與
      真實姓名對照認證單1紙（見2095號毒偵卷第29頁）。
    (八)彰化縣衛生局94年5月2日煙檢字第941723號煙毒尿液檢驗
      成績書1紙（見本院卷）。
    (九)彰化縣警察局員林分局93年12月5日查獲涉嫌毒品危害防
      制條例毒品初步檢驗報告書1紙（見員警刑字第930009731
      號警卷）。
    (十)彰化縣警察局和美分局94年2月1日查獲涉嫌毒品危害防制
      條例毒品初步檢驗報告單1紙（見和美分局警卷）。
    (十一)內含無法析離甲基安非他命之塑膠袋1個、甲基安非他命3
      包（分別為毛重0.2公克、0.001公克、0.4公克）。
    (十二)吸食器7組、挑棒4支、使用過塑膠袋1包、空塑膠袋1包、
      酒精燈2瓶。
    (十三)被告於本院之自白。
    (十四)臺灣高等法院被告全國前案紀錄表。
四、起訴書犯罪事實欄中雖僅記載被告自93年12月間某日起，至
    93年12月5日，連續施用甲基安非他命4次，而未論及其餘部
    分，惟事實部分所記載之其餘施用第二級毒品犯行及移送併
    案審理部分，與起訴書記載之部分，既有連續犯之裁判上一
    罪關係，基於審判不可分原則，本院自應併予審理。
五、應依刑事訴訟法第273條之1第1項、第299條第1項前段、第
    310條之2、第454條第1項，毒品危害防制條例第10條第2項
    、第18條第1項前段，刑法第11條前段、第56條、第47條、
    第38條第1項第2款，判決如主文。
六、如不服本判決，應於判決送達後10日內，向本院提出上訴狀
    （須附繕本），上訴於臺灣高等法院臺中分院。
本案經檢察官李毓珮到庭執行職務。
中　　華　　民　　國　　94　　年　　6 　　月　　13　　日
                  刑事第三庭    法  官  簡婉倫
以上正本證明與原本無異。
如不服本判決，應於判決送達後10日內，向本院提出上訴狀（ 須
附繕本 ）。
中　　華　　民　　國　　94　　年　　6 　　月　　13　　日
                                書記官
附錄本案論罪科刑法條
毒品危害防制條例第10條
施用第一級毒品者，處六月以上五年以下有期徒刑。
施用第二級毒品者，處三年以下有期徒刑。
